臺灣桃園地方法院刑事判決
111年度審易字第1572號
公  訴  人  臺灣桃園地方檢察署檢察官  
被      告  何明忠




上列被告因竊盜案件，經檢察官提起公訴（111年度偵字第14434
號），被告於本院準備程序中，就被訴事實為有罪之陳述，經本
院告知簡式審判程序意旨，並聽取當事人之意見後，裁定改依簡
式審判程序審理，判決如下：
    主  文
何明忠犯踰越窗戶侵入住宅竊盜罪，處有期徒刑拾月。未扣案之
犯罪所得新臺幣肆萬貳仟元、ROLEX（型號：yacht master）手
錶壹支、VICTORINOX（型號：I.N.O.X）手錶壹支、CITIZEN（型
號：nighthawk）手錶壹支均沒收，於全部或一部不能沒收或不
宜執行沒收時，各追徵其價額。
    事實及理由
一、本件犯罪事實及證據，除證據部分補充「被告何明忠於本院
    準備程序及審理時之自白」外，餘均引用檢察官起訴書所載
    （詳如附件）。
二、論罪科刑
（一）核被告所為，係犯刑法第321條第1項第1款、第2款之踰越
      窗戶侵入住宅竊盜罪。
（二）爰審酌被告不思以正當方式獲取財物，竟圖不勞而獲，恣
      意為本件竊盜犯行，顯然欠缺對他人財產權之尊重，惟念
      其犯後坦承犯行，態度尚可，兼衡被告前因施用毒品案件
      ，經法院論罪科刑紀錄，有臺灣高等法院被告前案紀錄表
      1份可參，並考量其犯罪之手段、動機、目的及所竊取之
      物品價值高昂，使告訴人受有之損害甚鉅暨其生活及經濟
      狀況、素行、年紀及智識程度等一切情狀，量處如主文所
      示之刑，以示懲儆。
三、沒收部分：
（一）按犯罪所得，屬於犯罪行為人者，沒收之；於全部或一部
      不能沒收或不宜執行沒收時，追徵其價額。第1項及第2項
      之犯罪所得，包括違法行為所得、其變得之物或財產上利
      益及其孳息。刑法第38條之1第1項前段、第3項、第4項定
      有明文。
（二）查被告所竊取之OMEGA（型號：speed master）手錶1支、
      ROLEX（型號：yacht master）手錶1支、VICTORINOX（型
      號：I.N.O.X）手錶1支、CITIZEN（型號：nighthawk）手
      錶1支，其中OMEGA（型號：speed master）手錶1支，經
      被告變賣給當鋪並取得價金新臺幣42,000元乙情，業據被
      告於警詢、偵訊、本院準備程序時供陳明確，復有證人即
      當鋪老闆張富森於警詢時之證述在卷可考，是前開變賣所
      得之價金，及竊得之ROLEX（型號：yacht master）手錶1
      支、VICTORINOX（型號：I.N.O.X）手錶1支、CITIZEN（
      型號：nighthawk）手錶1支，均屬被告本案犯罪所得變得
      之物及犯罪所得，復均未經扣案，而本案亦無不宜宣告沒
      收之情事存在，自應依刑法第38條之1第1項前段、第3項
      規定，於全部或一部不能沒收或不宜執行沒收時，各追徵
      其價額。
據上論斷，應依刑事訴訟法第273條之1第1項、第299條第1項前
段、第310條之2、第454條第2項，判決如主文。
本案經檢察官賴建如提起公訴，檢察官林欣怡到庭執行職務。
中    華    民    國    111    年    10    月   21    日
                       刑事審查庭  法  官  林慈雁
以上正本證明與原本無異。
如不服本判決應於收受判決後20日內向本院提出上訴書狀，並應
敘述具體理由。其未敘述上訴理由者，應於上訴期間屆滿後20日
內向本院補提理由書( 均須按他造當事人之人數附繕本) 「切勿
逕送上級法院」。
                                   書記官  吳秉翰
中　　華　　民　　國　　111 　年　　10　　月　　24　　日
附錄本判決論罪科刑法條：
中華民國刑法第321條
犯前條第1項、第2項之罪而有下列情形之一者，處6月以上5年以
下有期徒刑，得併科50萬元以下罰金：
一、侵入住宅或有人居住之建築物、船艦或隱匿其內而犯之。
二、毀越門窗、牆垣或其他安全設備而犯之。
三、攜帶兇器而犯之。
四、結夥三人以上而犯之。
五、乘火災、水災或其他災害之際而犯之。
六、在車站、港埠、航空站或其他供水、陸、空公眾運輸之舟、
    車、航空機內而犯之。
前項之未遂犯罰之。
　
附件： 
臺灣桃園地方檢察署檢察官起訴書
                                    111年度偵字第14434號
　　被　　　告　何明忠　男　48歲（民國00年0月0日生）
　　　　　　　　　　　　住○○市○鎮區○○路○○0號
　　　　　　　　　　　　居桃園市○○區○○○路000巷00號
　　　　　　　　　　　　國民身分證統一編號：Z000000000號
上列被告因竊盜案件，已經偵查終結，認應該提起公訴，茲將犯
罪事實及證據並所犯法條分敘如下：
　　　　　　犯罪事實
一、何明忠曾犯施用毒品案件，經臺灣桃園地方法院以105年審
    訴字第1900號判決判處有期徒刑9月確定，於民國107年4月9
    日執行完畢。詎不知警惕，於110年11月28日11時0分許，意
    圖為自己不法之所有，基於竊盜之犯意，經由1樓冷氣主機
    遮雨棚攀越窗戶，進入桃園市○○區○○路000巷000○0號住宅之
    2樓，竊取王煥榮放置在書桌上之如附表所示之手錶4支（價
    值合計新臺幣《下同》104萬元）後逃逸，並將其中編號1之OM
    EGA牌手錶典當得款4萬2,000元。
二、案經桃園市政府警察局八德分局報告偵辦。
　　　　　　證據並所犯法條
一、證據清單與待證事項：
編號 證據名稱 待證事實 一 被告何明忠於警詢及偵查中之自白 坦承侵入住宅竊得附表所示手錶，惟未透漏編號一以外其餘手錶之下落。 二 被害人王煥榮警詢中指訴 證明遭竊手錶及發現編號一手錶下落之過程 三 證人張富森於警詢中之證詞 證明被告典當附表編號1手錶之事實 四 遭竊住宅內外照片12張 證明被告侵入住宅翻越門扇加重竊盜之事實 五 當鋪監視器畫面截圖6張 證明被告典當附表編號1手錶之事實 
二、核被告所為係犯刑法第321條第1項第1款、第2款之加重竊盜
    嫌。。被告曾受有期徒刑之執行完畢，有本署刑案資料查註紀
    錄表可參，其於前案執行完畢後，5年以內故意再犯本件有期徒
    刑以上之罪，為累犯，請依刑法第47條第1項及參照大法官會
    議釋字第775號解釋意旨，審酌是否依刑法累犯規定加重其刑
    。被告竊得之物並未發還，為犯罪所得，請依刑法第38條之
    1第1項前段、第3項規定宣告沒收，於全部或一部不能沒收
    或不宜執行沒收時，追徵其價額。
三、依刑事訴訟法第251條第1項提起公訴。
　  此　致
臺灣桃園地方法院
中　　華　　民　　國　 111　　年　　6 　　月　　23　　日
　　　　　　　　　　　　　　　檢　察　官  賴建如
本件證明與原本無異　　　　　　　　　　　　　　　　　　　
中　　華　　民　　國　 111　　年　　7  　 月　　1  　 日
                              書  記  官  吳文惠
所犯法條：刑法第321條
中華民國刑法第321條
犯前條第1項、第2項之罪而有下列情形之一者，處6月以上5年以
下有期徒刑，得併科50萬元以下罰金：
一、侵入住宅或有人居住之建築物、船艦或隱匿其內而犯之。
二、毀越門窗、牆垣或其他安全設備而犯之。
三、攜帶兇器而犯之。
四、結夥三人以上而犯之。
五、乘火災、水災或其他災害之際而犯之。
六、在車站、港埠、航空站或其他供水、陸、空公眾運輸之舟、
    車、航空機內而犯之。
前項之未遂犯罰之。
附表：被告竊取之手錶明細
編號 廠牌 型號 價值 其他事項   1 OMEGA speed master（超霸登月錶） 12萬元 錶號：00000000   2 ROLEX yacht master 90萬元    3 VICTORINOX I.N.O.X 1萬元    4 CITIZEN nighthawk 1萬元  合計   104萬元